【裁判字號】    89,易,3504
【裁判日期】    890930
【裁判案由】    恐嚇
【裁判全文】
臺灣高雄地方法院刑事判決                        八十九年度易字第三五四號
    公  訴  人  臺灣高雄地方法院檢察署檢察官
    被      告  乙○
右列被告因恐嚇案件，經檢察官提起公訴（八十九年度偵字第一四四三四號），本院
判決如左：
    主  文
乙○以加害生命之事，恐嚇他人致生危害於安全，處拘役參拾日，如易科罰金以參佰
元折算壹日。鋸子壹把、鐮刀壹把，均沒收。
    事  實
一、乙○與丙○○為朋友關係，二人於民國八十九年四月間，因打麻將之事發生爭執
    ，乙○因而心生不悅，竟於八十九年五月五日下午五時二十分許，前往高雄縣湖
    內鄉○○段三一五號丙○○所經營之雞場，並手持其所有之鋸子及鐮刀各一把（
    未經扣案）進入上址養雞場內，以「殺死你」等加害生命之語恐嚇丙○○，致生
    危害於丙○○之安全。
二、案經丙○○訴由高雄縣警察局湖內分局報請臺灣高雄地方法院檢察署檢察官偵查
    起訴。
    理  由
一、訊據被告乙○矢口否認有何恐嚇之犯行，辯稱：伊是去丙○○的雞場向丙○○買
    雞，鋸子及鐮刀是割繩子用的，當天伊是有失言，但沒有恐嚇丙○○說要殺死她
    ，並不記得當天伊到底說過什麼云云。
二、經查，被告當天係於飲酒之後，前往告訴人丙○○所經營位於高雄縣湖內鄉○○
    段三一五號之雞場，手持鋸子及鐮刀各一把，向告訴人丙○○恐嚇說要殺死伊之
    情，業經告訴人丙○○指述綦詳，核與證人甲○○於警訊中證述情節相符，並有
    錄音帶譯文一份附卷可稽；且被告亦坦承有確於八十九年五月五日下午五時二十
    分許，攜帶鋸子及鐮刀各一把前往告訴人丙○○經營之雞場，倘如被告所言係將
    鋸子及鐮刀放置於機車置物箱內，而未持以恐嚇告訴人丙○○，則告訴人丙○○
    應不致知悉被告於機車內放置有鋸子及鐮刀，益見告訴人丙○○所指被告有持鋸
    子及鐮刀進入其所經營之養雞場一節為可採，輔以被告與告訴人丙○○曾因賭博
    之事發生爭執，被告當日又持鋸子及鐮刀進入告訴人丙○○經營之雞場，並口出
    「殺死妳」等語，足認被告確有恐嚇之意。被告所辯，顯係卸責之詞，均無足採
    。事證明確，被告犯行洵堪認定。
三、核被告乙○所為，係犯刑法第三百零五條之恐嚇危害安全罪。爰審酌被告與告訴
    人丙○○為朋友關係，僅因細故發生爭執，被告竟即攜帶兇器並出言恐嚇告訴人
    丙○○，致告訴人丙○○心生畏懼，且犯後一再飾詞狡辯，態度不佳，惟念其已
    與告訴人丙○○達成和解，有調解書一紙附卷可稽等一切情狀，量處如主文所示
    之刑，並諭知如易科罰金之折算標準。又鋸子一把、鐮刀一把均為被告所有，已
    經被告供承在卷，且為供犯罪所用之物，雖未經扣案，然不能證明業已滅失，爰
    依刑法第三十八條第一項第二款宣告沒收。
據上論斷，應依刑事訴訟法第二百九十九條第一項前段，刑法第三百零五條、第四十
一條、第三十八條第一項第二款，罰金罰鍰提高標準條例第一條前段、第二條，判決
如主文。
本案經檢察官呂建昌到庭執行職務。
中      華      民      國    八十九    年      九      月     三十     日
                                  臺灣高雄地方法院刑事第七庭
                                      法  官   曾  淑  娟
右正本證明與原本無異。
如不服本判決，應於判決送達後十日內，向本院提出上訴狀。
                                      書記官   陳  恩  如
中      華      民      國    八十九    年      九      月     三十     日
附錄本判決論罪之法條：
刑法第三百零五條：
以加害生命、身體、自由、名譽、財產之事恐嚇他人，致生危害於安全者，處二年以
下有期徒刑、拘役或三百元以下罰金。


司法院資訊處製作；財團法人民間司法改革基金會備份。
